【裁判字號】    95,交聲,933
【裁判日期】    951214
【裁判案由】    違反道路交通管理處罰條例聲明異議
【裁判全文】
臺灣臺北地方法院交通事件裁定  九十五年度交聲字第九三三號
異  議  人
即受處分人  乙○○
上列異議人即受處分人因違反道路交通管理處罰條例案件，對於
臺北市交通事件裁決所中華民國九十五年八月四日所為之處分（
原處分案號：北市裁四字第裁二二－Ａ八Ｊ八○二○一四號），
聲明異議，本院裁定如下：
    主  文
異議駁回。
    理  由
一、按行為後法律或自治條例有變更者，適用行政機關最初裁處
    時之法律或自治條例；但裁處前之法律或自治條例有利於受
    處罰者，適用最有利於受處罰者之規定，行政罰法第五條定
    有明文。而違反道路交通管理事件之處罰，本質上為行政罰
    ，自有前開行政罰之基本法即行政罰法之適用，合先敘明。
    查異議人即受處分人乙○○行為後，道路交通管理處罰條例
    業於民國九十五年七月一日修正公布施行，然該條例第四十
    五條第六款關於汽車駕駛人，駕車行駛人行道之違規行為之
    罰則並未修正，從而本件裁罰自應適用修正前道路交通管理
    處罰條例之各該規定，理應敘明。次按汽車駕駛人，駕車行
    駛人行道者，處新臺幣（下同）六百元以上一千八百元以下
    罰鍰；又汽車駕駛人有第四十五條所規定之情形者，除依原
    條款處罰鍰外，並予記違規點數一點，修正前道路交通管理
    處罰條例第四十五條第六款、第六十三條第一項第一款分別
    定有明文。又道路交通管理處罰條例所指之「汽車」，包括
    機器腳踏車，同條例第三條第八款亦有規定。
二、本件異議人即受處分人乙○○於民國九十五年四月八日十七
    時四十七分許，騎乘車牌號碼ＢＧＡ－七一一號重型機車，
    在臺北市○○○路太平洋ＳＯＧＯ百貨前，因有「駕車行駛
    人行道」之違規，經臺北市警察局大安分局員警甲○○當場
    攔停，異議人拒絕簽名及收受舉發通知單，員警依違反道路
    交通管理事件統一裁罰基準及處理細則第十一條規定，於舉
    發通知單上記載異議人拒絕簽章事由，並告知應到案之時間
    、處所後，逕行掌電掣單舉發。嗣異議人並未於應到案日期
    （九十五年四月二十三日）前向原處分機關提出申訴或繳交
    罰鍰，經原處分機關請舉發單位調查結果，認異議人確有前
    述違規行為，原處分機關遂於九十五年八月四日以異議人有
    「行駛人行道」之違規事由，依違反道路交通管理處罰條例
    第四十五條第六款（裁決書贅引第一項，併予更正）規定，
    裁處罰鍰一千八百元，並依同條例第六十三條第一項第一款
    規定，並予記違規點數一點。
三、聲明異議意旨略以：異議人未於九十五年四月八日十七時四
    十七分許在忠孝東路人行道上行駛機車，爰請求撤銷原處分
    云云。
四、經查：異議人乙○○於本院審理時，辯稱：案發時伊未經過
    舉發地點云云，惟證人即舉發員警甲○○於本件取締違規經
    過，證稱：「伊是站在忠孝東路的ＳＯＧＯ前面，異議人從
    忠孝復興那邊人行道騎機車往ＳＯＧＯ方向前進，就被伊攔
    下，伊請駕駛人出示行照及駕照，駕駛人有出示但拒絕在舉
    發通知單上簽名」、「伊是用駕駛人給伊的駕照及行照去輸
    入，伊當場有核對廠牌、車號及顏色等特徵都相符才開單舉
    發」等語（見本院卷第十八頁背面），而遭舉發之機車為異
    議人所使用且從未曾出借他人使用等情，亦經異議人供陳在
    卷（見本院卷第十八頁背面），按交通員警製單舉發違反道
    路交通管理處罰條例所列之違規事實，本質上為行政處分，
    且本件亦無任何足資證明員警有捏造事實、違法取締之情事
    ，從而，證人甲○○之證言自得採為本件異議人違規行為之
    證據。此外，異議人雖以前詞置辯，然並未提出任何證據足
    資佐證，顯係事後卸責之詞，尚難採信。本件事證明確，異
    議人之違規行為堪以認定。
五、綜上所述，異議人確有於前揭時地駕車行駛人行道之違規行
    為，從而原處分機關依修正前道路交通管理處罰條例第四十
    五條第六款、第六十三條第一項第一款規定，裁處異議人罰
    鍰一千八百元，並記違規點數一點，核無違誤，本件異議為
    無理由，應予駁回。
據上論斷，應依道路交通案件處理辦法第十九條，裁定如主文。
中    華    民    國    九十五  年  十二  月   十四   日
                      交通法庭法  官  劉煌基
以上正本證明與原本無異。
如不服本裁定，應於裁定送達後五日內向本院提出抗告狀。
                              書記官  陳豪達
中    華    民    國    九十五  年  十二  月   十四   日


司法院資訊處製作；財團法人民間司法改革基金會備份。
